臺灣花蓮地方法院刑事判決　　　　　　　　　　　　　　九十三年度易字第二五號
　　公　訴　人　臺灣花蓮地方法院檢察署檢察官
　　被　　　告　乙○○
右列被告因違反毒品危害防治條例案件，經檢察官提起公訴（九十三年度毒偵字第三
三號），經本院合議庭裁定行簡式審判程序審理後，判決如左：
    主  文
乙○○連續施用第二級毒品，累犯，處有期徒刑柒月。含殘餘毒品安非他命粉末之塑
膠袋只、專供施用毒品安非他命之吸食器壹組，均沒收銷燬之。
    事  實
一、乙○○曾有違反麻醉藥品管理條例、傷害致死等犯罪前科，其於民國八十八年間
    ，因施用毒品案件，經台灣台北地方法院以八十八年度毒聲字第一六○三號裁定
    送觀察、勒戒後，認無繼續施用毒品傾向，由臺灣台北地方法院檢察署檢察官於
    八十八年七月十五日，以該署八十八年度偵字第一五一八三號為不起訴處分確定
    。嗣又因施用第二級毒品安非他命案件，經本院以九十年度毒聲字第一○六五號
    裁定令入戒治處所施以強制戒治，於九十一年十二月十六日強制戒治期滿，另台
    灣花蓮地方法院檢察署檢察官並以九十年度毒偵緝字第二一七號聲請簡易判決處
    刑，經本院花蓮簡易庭於九十一年三月六日，以九十一年度林簡字第一一號判處
    有期徒刑四月，如易科罰金以三百元折算一日確定，並於九十二年四月十四日易
    科罰金執行完畢。詎乙○○猶不知悔改，又基於施用毒品安非他命之概括犯意，
    自九十二年三月間某日起至同年十一月二十四日（原起訴書誤載為十四日，業經
    公訴人蒞庭時當庭聲請更正）止，連續在其位於花蓮縣鳳林鎮○○路○段一六三
    號住處，施用毒品安非他命多次。嗣於九十二年十一月二十七日，經警持搜索票
    至其上址住處實施搜索而當場查獲，並扣得其所有之含安非他命殘渣袋三只（起
    訴書誤載為一只）及專供施用毒品安非他命之吸食器一組。
二、案經花蓮縣警察局鳳林分局報告台灣花蓮地方法院檢察署檢察官偵查起訴。
    理  由
一、右揭事實，業據被告乙○○坦承不諱，且被告為警查獲並製作警訊筆錄後經採其
    尿液，送驗結果，確檢出呈甲基安非他命陽性反應無誤，此有花蓮縣衛生局煙毒
    尿液檢驗成績書一份存卷可按。而吸用毒品安非他命者，其於吸食後九十六小時
    （即四日）內所採之尿液，雖經人體代謝作用，仍可能被檢出殘餘安非他命劑量
    ，此有行政院衛生署藥物食品檢驗局八十一年藥一字第○○一一五六號函可考。
    此外，復有花蓮縣警察局鳳林分局偵辦違反麻藥、檢肅煙毒案嫌犯姓名編號對照
    表一份附卷及如事實欄所載之物扣案可資佐證。足徵被告前揭自白應與事實相符
    ，堪予採信。又被告曾於八十八年間，因施用毒品案件，經台灣台北地方法院以
    八十八年度毒聲字第一六○三號裁定送觀察、勒戒後，認無繼續施用毒品傾向，
    由臺灣台北地方法院檢察署檢察官於八十八年七月十五日，以該署八十八年度偵
    字第一五一八三號為不起訴處分確定。嗣又因施用第二級毒品安非他命案件，經
    本院以九十年度毒聲字第一○六五號裁定令入戒治處所施以強制戒治，於九十一
    年十二月十六日強制戒治期滿，另台灣花蓮地方法院檢察署檢察官並以九十年度
    毒偵緝字第二一七號聲請簡易判決處刑，經本院花蓮簡易庭於九十一年三月六日
    ，以九十一年度林簡字第一一號判處有期徒刑四月，如易科罰金以三百元折算一
    日確定，並於九十二年四月十四日易科罰金執行完畢，此有台灣花蓮地方法院檢
    察署刑案資料查註紀錄表、臺灣高等法院被告全國前案紀錄表各一份附卷可參，
    其於五年內三犯毒品危害防制條例第十條第二項之罪，罪證明確，應予依法論科
    。
二、按毒品危害防制條例於九十二年七月九日修正公布，並於九十三年一月九日施行
    ，本次修法目的係鑑於初犯施用毒品行為，經觀察、勒戒後，無繼續施用毒品傾
    向，經不起訴處分者，五年內再犯率甚高，原據以實施之觀察、勒戒既已無法收
    其實效，故不再施以觀察、勒戒或強制戒治之保安處分，逕施以徒刑之刑事處遇
    程序。而本件係於新修正毒品危害防制條例施行之後於九十三年二月二十六日繫
    屬本院，依程序從新原則，即應適用修正後之毒品危害防制條例無庸為觀察、勒
    戒或強制戒治之保安處分，即可由檢察官逕行提起公訴，且有關施用第二級毒品
    罪之處罰規定新舊法均相同，自不生引用刑法第二條第一項有關「刑罰」變更比
    較新舊法之問題，合先敘明。核被告施用第二級毒品安非他命所為，應論以裁判
    時之毒品危害防制條例第十條第二項之施用第二級毒品罪。被告持有第二級毒品
    安非他命，既意在供己施用，其持有安非他命之低度行為應為施用之高度行為吸
    收，不另論罪。被告先後多次施用第二級毒品安非他命之行為，時間緊接，犯罪
    構成要件相同，顯係基於概括犯意為之，應依連續犯規定以一罪論，並依法加重
    其刑。次查，被告曾因施用第二級毒品安非他命案件，經台灣花蓮地方法院檢察
    署檢察官以九十年度毒偵緝字第二一七號聲請簡易判決處刑，再經本院花蓮簡易
    庭於九十一年三月六日，以九十一年度林簡字第一一號判處有期徒刑四月，如易
    科罰金以三百元折算一日確定，並於九十二年四月十四日易科罰金執行完畢，此
    有臺灣花蓮地方法院檢察署刑案資料查註紀錄表及台灣高等法院被告全國前案紀
    錄表各一份附卷足按，按連續犯屬裁判上一罪，應至全部行為終了，犯罪始告完
    成，本件被告既係自九十二年三月間某日起至同年十一月二十四日止，連續施用
    第二級毒品安非他命，已如前述，則其施用毒品犯行應至九十二年十一月二十四
    日始告終了，甚為明灼，從而，被告施用毒品行為之終了係在另一犯罪之有期徒
    刑執行完畢後五年以內，即與刑法第四十七條規定相符，應以累犯論處，並依法
    遞加重其刑（最高法院三十三年度上字第一五七七號判例參照）。爰審酌被告前
    有施用毒品紀錄，於先後受不起訴處分確定及強制戒治處分後，猶再度施用，顯
    見其意志不堅，復審酌本案施用毒品之期間計九月有餘，顯見觀察勒戒、強制戒
    治等手段對於被告戒除施用毒品之習慣均無法發揮功效，以及被告犯罪時所受之
    刺激、其品性、生活狀況、智識程度、犯罪所生之損害，及犯罪後於審理中猶能
    坦承犯行，尚具悔意等一切情狀，量處如主文所示之刑。
三、扣案含殘餘毒品安非他命粉末之塑膠袋三只，其上微量毒品安非他命粉末與塑膠
    袋均無法析離，應屬查獲之毒品；至扣案吸食器一組，係被告專供施用毒品安非
    他命之器具，亦據被告供明在卷，依毒品危害防治條例第十八條第一項前段，不
    問屬於犯人與否，均沒收銷毀之。
據上論斷，應依刑事訴訟法第二百九十九條第一項前段、第二百七十三條之一第一項
，毒品危害防制條例第十條第二項、第十八條第一項前段、刑法第十一條前段、第五
十六條、第四十七條，判決如主文。
本案經檢察官甲○○到庭執行職務。
中　　　華　　　民　　　國　　九十三　　年　　　三　　　月　　 三十 　　日
                                      台灣花蓮地方法院刑事第二庭
                                                法  官  陳世博
右正本證明與原本無異。
如對本判決不服，應於送達後十日內，向本院提出上訴狀。（應抄附繕本）告訴人或
被害人如對於本判決不服者，應具備理由請求檢察官上訴，其上訴期間之計算係以檢
察官收受判決正本之日期為準。
                                        法院書記官
中　　　華　　　民　　　國　　九十三　　年　　　  　　　月　　　  　　　日
